臺灣彰化地方法院刑事判決　　　　　　　　　　　　　九十一年度易字第七七五號
　　公　訴　人　臺灣彰化地方法院檢察署檢察官
　　被　　　告　丁○○
右列被告因竊盜案件，經檢察官提起公訴（九十一年度偵字第四二七九號）及移送併
案審理（九十一年度偵字第五三九四號），本院判決如左：
    主      文
丁○○連續踰越安全設備竊盜，累犯，處有期徒刑捌月。
扣案之老虎鉗、螺絲起子、鑰匙各壹支，均沒收。
    事      實
一、丁○○前因竊盜案件，經本院以八十九年度易字第七七八號判決判處有期徒刑四
    月確定，於民國九十年五月三十一日服刑期滿執行完畢。詎仍不知悔改，因欠缺
    金錢花用，竟基於意圖為自己不法所有之概括犯意，先於九十一年六月二十七日
    凌晨一時許，前往無人居住之彰化縣鹿港鎮○○路一之五十七號保安宮，攀爬踰
    越窗戶之安全設備進入宮內，徒手竊取黏貼於三太子神像座椅上之金牌一面（價
    值據保安宮主任委員乙○○稱約為新台幣《下同》三百元），得手後旋即離去。
    又承續上開概括犯意，於同年七月一日凌晨零時四十分許之夜間，攜帶其所有客
    觀上足供作為兇器使用之老虎鉗、螺絲起子各一支，前往彰化縣福興鄉○○村○
    ○路○段五六八號甲○之住宅，利用屋外後方放置之鐵椅等物品，登上該住宅後
    方二樓窗戶處，趁窗戶並未完全關閉之機會，踰越該安全設備進入屋內，並環視
    四周搜尋財物而著手於竊盜犯行之實行，本欲竊取甲○於神桌上擺放之金牌。嗣
    因甲○適時發現報警處理，並於丁○○接近神桌前出手制止，致使丁○○無從竊
    得財物而未遂，經警當場扣得其所有供侵入甲○住宅行竊使用之老虎鉗、螺絲起
    子各一支。丁○○復承續上開概括犯意，另於同年八月十日凌晨一時五分許，在
    彰化縣彰化市○○○路一七二巷五弄十七號前，見丙○○所有之車牌號碼ＳＲＡ
    －三０三號輕型機車停放該處，遂認有機可乘，乃將其所有之鑰匙一支插入上開
    機車鎖孔內著手行竊，正欲扭轉啟動之際，適為巡邏員警當場制止予以查獲，致
    其竊取機車犯行未能遂行，並為警扣得其所有供竊取機車使用之鑰匙一支。
二、案經甲○訴由彰化縣警察局鹿港分局及彰化分局分別報請臺灣彰化地方法院檢察
    署偵查起訴及移送併案審理。
    理      由
一、右揭事實，業據被告丁○○於警詢及偵審中坦承不諱，核與告訴人甲○與被害人
    乙○○、丙○○指訴情節相符，並有贓物認領保管單二紙、照片五張附卷可稽，
    及老虎鉗、螺絲起子、鑰匙各一支扣案足憑，足徵被告前揭自白應屬真實。而被
    告前往告訴人甲○住宅行竊時所攜帶之老虎鉗、螺絲起子，均為金屬材質製成，
    堅硬鈍重而末端尖銳，持以揮刺自足以傷人身體，客觀上顯可供作兇器使用，殆
    無疑義。又被告主觀上既以竊盜之目的侵入告訴人甲○住宅，亦有留滯相當時間
    ，並環視四周搜尋財物，縱其所欲竊取之金牌尚未移入自己支配管領之下，惟從
    客觀上已足認其行為係與侵犯他人財物之行為有關，且屬具有一貫接連性之密接
    行為，顯然已著手於竊盜行為之實行（最高法院八十四年度台上字第四三四一號
    判決要旨參照）。至於被告雖將鑰匙插入被害人丙○○所有之機車鎖孔內，然既
    無證據證明被告已將該車啟動或駛離現場，該支鑰匙是否得以順利發動機車仍非
    全然無疑，自難認被告已就該部機車取得完全之掌握支配，而未達於竊盜既遂之
    狀態，附此敘明。本案事證已臻明確，被告犯行至堪認定。
二、核被告丁○○所為，分別係犯刑法第三百二十一條第一項第二款之踰越安全設備
    竊盜既遂罪（竊取保安宮金牌部分），同條第二項、第一項第一、二、三款之攜
    帶兇器於夜間侵入住宅踰越安全設備竊盜未遂罪（竊取告訴人甲○財物部分），
    及同法第三百二十條第三項、第一項之竊盜未遂罪（竊取被害人丙○○機車部分
    ）。被告所犯上開三罪間，時間緊接，方法雷同，觸犯基本構成要件相同之罪名
    ，顯係基於概括犯意反覆為之，應依連續犯之規定從情節較重之踰越安全設備竊
    盜既遂一罪論處，並依法加重其刑（最高法院六十七年度第六暨第七次刑庭庭推
    總會議決議）。查被告前因竊盜案件，經本院以八十九年度易字第七七八號判決
    判處有期徒刑四月確定，於九十年五月三十一日服刑期滿執行完畢，有台灣高等
    法院被告全國前案紀錄表及刑案資料查註紀錄表在卷可按，其受有期徒刑之執行
    完畢，五年內再犯本件有期徒刑以上之罪，為累犯，應依法遞加其刑。另被告竊
    取被害人丙○○機車犯行而由檢察官移送併辦部分，雖未及詳載於起訴事實內，
    然此因與前揭業經記明公訴意旨之竊盜部分有連續犯之裁判上一罪關係，當為起
    訴效力所及，基於審判不可分原則，本院自應併予審理。爰審酌被告僅因個人一
    時經濟困頓，竟任意侵犯他人對於財產之支配權利，尤其被告先前亦因竊盜案件
    入監服刑，卻未能從中記取教訓而重蹈覆轍，足見其品行欠佳，價值觀念亦有偏
    差，及被告犯罪動機、目的、手段、所生危害、竊取物品價值多寡、犯罪後坦承
    犯行之態度、具有國中畢業學歷之智識程度等一切情狀，量處如主文所示之刑，
    以示懲儆。扣案之老虎鉗、螺絲起子、鑰匙各一支，均係供被告竊盜犯罪使用之
    物，且屬被告所有，業據其供承在卷，應依刑法第三十八條第一項第二款之規定
    ，宣告沒收。
據上論斷，應依刑事訴訟法第二百九十九條第一項前段，刑法第五十六條、第三百二
十一條第一項第二款、第四十七條、第三十八條第一項第二款，判決如主文。
本案經檢察官陳茂亭到庭執行職務。
中    華    民    國    九十一      年      九      月      十九        日
                                臺灣彰化地方法院交通法庭
                                    法      官  高  文  崇
右正本證明與原本無異。
如不服本判決，應於判決送達後十日內向本院提出上訴狀( 須附繕本 )。
告訴人或被害人對於判決如有不服具備理由請求檢察官上訴者，其上訴期間之計算係
以檢察官收受判決正本之日期為準。
                                    法院書記官  謝  志  鑫
中    華    民    國    九十一      年      九      月    二十五        日
刑法第三百二十一條第一項第二款：
犯竊盜罪而有左列情形之一者，處六月以上五年以下有期徒刑：
二、毀越門扇、牆垣或其他安全設備而犯之者。
